【裁判字號】    95,訴,2800
【裁判日期】    951207
【裁判案由】    毒品危害防制條例
【裁判全文】
臺灣板橋地方法院刑事判決              95年度訴字第2800號
公  訴  人  臺灣板橋地方法院檢察署檢察官
被      告  乙○○
                    （另案於臺灣臺北監獄執行中）
指定辯護人  郭盈蘭律師
被      告  甲○○
                    （另案於臺灣桃園女子監獄執行中）
上  一  人
選任辯護人  舒建中律師
上列被告等因違反毒品危害防制條例案件，經檢察官提起公訴（
九十五年度偵字第五四五九號、第七三六二號），本院判決如下
：
    主    文
乙○○意圖販賣而持有第一級毒品，處有期徒刑拾貳年。扣案第
一級毒品海洛因柒包內之海洛因（合計驗餘淨重壹佰拾點柒貳
公克）以及第二級毒品安非他命柒包內之安非他命（合計淨重貳
佰貳拾陸點壹公克）均沒收銷燬之。又扣案包裝上揭毒品之外包
裝袋共壹拾肆個以及電子磅秤壹臺、分裝袋玖拾伍只均沒收之。
甲○○無罪。
    犯罪事實
一、乙○○前於民國九十二年間犯意圖販賣而持有第一級毒品罪
    ，經臺灣高等法院於九十四年十一月八日以九十三年度上訴
    字第三五六０號判處有期徒刑十年，乙○○不服而提起上訴
    ，經最高法院於九十五年二月十六日以九十五年度臺上字第
    八二七號判決上訴駁回確定，並入監服刑迄今（於本案不構
    成累犯）。詎猶不知悔改，其明知海洛因、安非他命分別為
    毒品危害防制條例第二條第二項第一款、第二款所列管之第
    一級毒品、第二級毒品，未經許可，不得非法販賣或持有，
    竟於九十三年六月二十五日晚間九時許，在臺北縣三重巿某
    跳蚤巿場內，向真實姓名年籍不詳、綽號「阿達」之成年男
    子，分別以新臺幣（下同）五十萬元、二十萬元之代價，購
    買第一級毒品海洛因七包（合計驗餘淨重一三０．七二公克
    ）及第二級毒品安非他命七包（合計淨重二二六．一公克）
    以供己施用。詎其於購入後，因認其持有之數量甚多，顯逾
    其個人短期之施用量，乃萌生販賣毒品牟利之意圖，將前開
    毒品藏置在其駕駛之車牌號碼六Ｇ－四九三一號自小客車內
    ，並備妥電子磅秤及分裝袋等物，以伺機出售。嗣於翌日凌
    晨零時三十分許，駕駛上揭自小客車搭載不知情之甲○○（
    另為無罪之諭知，詳如後述），行經國道一號公路北向十六
    公里處時，為警發現該自小客車車身搖擺不定，認其行跡可
    疑而攔檢盤查，乃在該車輛前乘客座腳踏墊處起獲其所有之
    前開第一級毒品海洛因及第二級毒品安非他命各七包、電子
    磅秤一臺、分裝袋九十五只等物，而查悉上情。
二、案經內政部警政署國道公路警察局第一警察隊報請臺灣板橋
    地方法院檢察署檢察官偵查起訴。
    理    由
壹、被告乙○○部分
一、訊據被告乙○○固坦承在上揭時間及地點，向真實姓名年籍
    不詳、綽號「阿達」之成年男子，分別以五十萬元、二十萬
    元之代價，購入前述數量之第一級毒品海洛因及第二級毒品
    安非他命而持有等事實，惟矢口否認有何販賣毒品營利之意
    圖，辯稱：該等毒品係供己施用，因為錢放在身上也是會賭
    掉或花掉，而且伊係有毒癮之人，沒有毒品放在身上也是怪
    怪的云云。經查：
  (一)被告乙○○於九十三年六月二十五日晚間九時許，在臺北縣
    三重巿某跳蚤巿場內，向真實姓名年籍不詳、綽號「阿達」
    之成年男子，分別以五十萬元、二十萬元之代價，購買第一
    級毒品海洛因及第二級毒品安非他命各七包後，將之藏置在
    其駕駛之車牌號碼六Ｇ－四九三一號自小客車內，嗣於翌日
    凌晨零時三十分許，駕駛上揭自小客車搭載同案被告甲○○
    ，行經國道一號公路北向十六公里處時，為警查獲，並在該
    車輛前乘客座腳踏墊處起獲其所有之前開毒品及電子磅秤一
    臺、分裝袋九十五只等事實，迭據其於警詢、偵查中及本院
    訊問時供承不諱（見臺灣板橋地方法院檢察署九十三年度偵
    字第一０二四０號偵查卷第五頁、第二十頁及本院九十五年
    十月二十四日準備程序筆錄），且有前述毒品、電子磅秤、
    分裝袋等物扣案可佐；而扣案白粉七包，經法務部調查局以
    化學呈色法及氣相層折質譜儀分析法檢驗結果，確檢出含第
    一級毒品海洛因成分（合計驗餘淨重一三０．七二公克，純
    度百分之七十七．六三，純質淨重一０一．四八公克），有
    該局九十三年八月三日調科壹字第０六０００八五九一號鑑
    定通知書一紙附卷可稽（見同上偵查卷第四十頁）；另扣案
    透明結晶七包，經國道公路警察局第一警察隊刑事組依聯勤
    第二０四廠製造之毒品檢驗試劑初步檢驗結果，亦確呈安非
    他命反應（合計淨重二二六．一公克），有該隊查獲涉嫌毒
    品危害防制條例毒品初步鑑驗報告單一紙在卷足憑（見同上
    偵查卷第十頁），則被告乙○○非法持有前開第一級毒品海
    洛因及第二級毒品安非他命之事實，自堪認定。
  (二)至公訴意旨雖指被告乙○○係以七十萬元之代價，向綽號「
    阿達」之男子，購入前開第二級毒品安非他命七包等語；惟
    被告乙○○於警詢時陳稱：安非他命價錢為二十萬元，海洛
    因價錢為五十萬元等語（見同上偵查卷第五頁），於偵查中
    亦供明：安非他命二十萬元，海洛因五十萬元等語（見同上
    偵查卷第二十頁），復於本院行羈押訊問時承稱：伊承認持
    有第一、二級毒品，是向綽號「阿達」買來的，總共花了七
    十萬元購買等語（見本院九十三年度聲羈字第二八二號刑事
    卷宗第四頁），前後供述一致，且均與其於本院準備程序中
    所辯：伊購買安非他命之價錢係二十萬元一節相符，而遍查
    檢察官所提全部卷證資料，均未見被告乙○○曾供述其係以
    七十萬元之價格購買前開第二級毒品安非他命之情事或有其
    他證據以證，是公訴意旨所指前情，顯有誤會。
  (三)按販賣毒品罪，係行為人明知其為毒品，意圖營利，而將毒
    品販入或賣出，有一於此，其犯罪即屬完成，不必二者兼備
    ；此與意圖販賣而持有毒品罪，係指行為人以意圖販賣營利
    以外之原因而持有毒品，其後始起意營利販賣者，並不相同
    （最高法院九十二年度臺上字第六七號裁判意旨參照）。由
    此可知，持有大量毒品之原因諸多，或基於大量採購比較便
    宜，或係分批購買累積而成，或係受託保管而持有之，是以
    持有大量毒品，如無積極證據足以證明在販入之初即有營利
    意圖，依證據法則，自難論以販賣毒品罪。查本案被告乙○
    ○於前述時地為警查獲時，並經警採集其尿液送臺灣尖端先
    進生技醫院股份有限公司以氣相層析質譜儀（ＧＣ／ＭＳ）
    確認檢驗結果，確呈安非他命類及鴉片類陽性反應，有該公
    司出具之濫用藥物檢驗報告及檢體監管紀錄表各一紙存卷可
    查（見同上偵查卷第四七頁及第四九頁），足見被告確有施
    用第一級毒品海洛因及第二級毒品安非他命之情事，則被告
    乙○○供稱：其購買扣案毒品係供己施用一節，尚非不可採
    信；且被告乙○○自始至終均否認其係基於販賣營利之意圖
    而購入扣案之海洛因及安非他命，而本案為警查獲當時亦無
    任何相關證據諸如帳冊、贓款、販賣之對象等資料，足徵被
    告購入前開毒品之初即有營利之意圖而涉有販賣毒品之犯行
    ，自難遽認被告乙○○於購入第一級毒品海洛因及第二級毒
    品安非他命之初，確係基於欲賣出營利之意圖，合先敘明。
  (四)惟按意圖販賣而持有毒品罪，係指意圖販賣而販入以外之原
    因而持有毒品，嗣後始意圖販賣者而言，即被告如非以意圖
    販賣而販入，而係以單純施用或其他原因而持有，嗣後始萌
    生營利意圖販賣待價而沽，而持有毒品而言，此為本罪之法
    定構成要件，故被告如係以單純供己施用之意而購買毒品，
    嗣後另行起意基於營利之目的意圖販賣而持有毒品，須有嚴
    格之證據證明。而本罪關於被告萌生營利之意圖藏之於行為
    人之內心，委難從被告自白中供出嗣後改變販賣營利之犯行
    ，惟不難從被告相關自白、生活經濟狀況及扣案之證物具體
    客觀情狀而檢視之。被告乙○○於警詢時供稱：伊一次施用
    安非他命０．一公克、海洛因０．二公克，毒品多時二、三
    天施用一次，少時則四、五天施用一次，伊查獲時所持有之
    毒品可以讓伊施用好幾年等語（見同上偵查卷第五頁反面）
    ，而其嗣於本院審理時改稱：伊每天最多用０．八公克海洛
    因，安非他命用量不一定，有時候一天用一、二公克安非他
    命，伊購買之前開毒品，最慢一年以內二種就可以用完云云
    （見本院九十五年十一月二十三日審判程序筆錄）。則被告
    乙○○前後供述其施用毒品之數量及次數等細節顯然不一，
    尤以其於本院審理時所述每次第一級毒品海洛因之施用量高
    其於警詢時所述施用量之四倍，其所述每次第二級毒品安非
    他命之施用量更高於其於警詢時所述施用量之十倍至二十倍
    之譜，衡諸被告乙○○既係施用毒品成癮之人，其對於自己
    施用毒品之數量焉有記憶不清或混淆之可能，則是，其嗣於
    本院審理時所稱上情，無非企圖證明前開毒品均為供己施用
    所為浮誇之詞，不足採信。縱認被告乙○○於本院審理時所
    述其施用毒品數量及次數等情屬實，其亦需數月至一年之時
    間，始能將扣案毒品用畢，質諸海洛因及安非他命等毒品均
    係物稀昂貴且容易受潮之物品，而其復於偵查中自承：（問
    ：為何一次購買如此大量之毒品？）「阿達」說渠缺錢，叫
    伊多買一點，伊覺得多買比較便宜，大約有便宜二、三十萬
    元，伊才跟渠買那麼多等語明確（見同上偵查卷第三五頁）
    ，則被告乙○○因貪圖便宜而大量低價買入前開毒品，嗣因
    唯恐久置將致毒品受潮損壞而不堪使用，造成減損或喪失其
    價值，遂起意販賣原持有之毒品，亦不違情理。復參酌本案
    另為警起獲被告乙○○併同扣案毒品置於其駕駛之自小客車
    內之電子磅秤一臺、分裝袋九十五只等物，已如前述，則以
    被告乙○○施用毒品之習性，其對於每次施用毒品之分量，
    憑肉眼及手感應可判定，衡情，無需使用電子磅秤，用以錙
    銖必較其重量，更無需準備大量分裝袋之必要，則由被告乙
    ○○於本案案發時為警查獲其持有大量之第一級毒品海洛因
    及第二級毒品安非他命，並有電子磅秤、分裝袋等販賣毒品
    備用之物以觀，其因供己施用而購入前開毒品後復萌販賣營
    利之意圖，至堪認定。
  (五)綜上所述，被告乙○○所辯前情，無非事後卸責之詞，不足
    採信。是本案事證明確，被告乙○○意圖販賣而持有第一級
    毒品及第二級毒品等犯行均堪認定，應予依法論罪科刑。
二、被告行為後，刑法部分條文業於九十四年二月二日經總統以
    華總一義字第０九四０００一四九０一號令修正公布，並自
    九十五年七月一日起生效施行（下稱現行刑法）；復參酌最
    高法院九十五年五月二十三日第八次刑事庭會議決議意旨，
    現行刑法第二條第一項之規定，係規範行為後法律變更所生
    新舊法律比較適用之準據法，於現行刑法施行後，應適用現
    行刑法第二條第一項之規定，為「從舊從輕」之比較；又比
    較時應就罪刑有關之共犯、未遂犯、想像競合犯、牽連犯、
    連續犯、結合犯，以及累犯加重、自首減輕暨其他法定加減
    原因（如身分加減）與加減例等一切情形，綜其全部罪刑之
    結果而為比較。惟刑法第十一條乃屬刑法總則適用於其他刑
    事特別法之準據法規定，雖亦經修正，然因無關犯罪行為可
    罰性要件之變更，應逕適用裁判時之現行刑法第十一條規定
    。又被告行為後，現行刑法第五十五條雖亦有修正，惟修正
    後仍保留有關想像競合犯之規定，但在科刑上有所限制，然
    此科刑之限制僅係法理之明文化，非屬法律之變更，自無比
    較新舊法之問題，應逕適用裁判時之法律即現行刑法第五十
    五條關於想像競合犯之規定。從而，本案關於被告乙○○所
    為意圖販賣而持有第一級毒品及第二級毒品等犯行之適用法
    律，並無涉及刑法法律變更，即無適用現行刑法第二條第一
    項規定為新舊法比較之必要，合予敘明。
三、核被告乙○○所為，係犯毒品危害防制條例第五條第一項之
    意圖販賣而持有第一級毒品罪及同條第二項之意圖販賣而持
    有第二級毒品罪。其持有第一級毒品海洛因及第二級毒品安
    非他命之行為，應為其意圖販賣而持有各該毒品之當然結果
    ，均不另論罪。又被告乙○○同時向真實姓名年籍不詳、綽
    號「阿達」之成年男子購入扣案之第一級毒品海洛因及第二
    級毒品安非他命各七包，復萌生販賣牟利之犯意，並同時持
    有前開第一級毒品海洛因及第二級毒品安非他命，則其係以
    一行為觸犯上揭二罪名，為想像競合犯，應依刑法第五十五
    條規定從較重之意圖販賣而持有第一級毒品罪處斷。爰審酌
    被告乙○○前於九十二年間犯意圖販賣而持有第一級毒品罪
    ，經臺灣高等法院以九十四年十一月八日以九十三年度上訴
    字第三五六０號判處有期徒刑十年，被告乙○○不服而提起
    上訴，經最高法院於九十五年二月十六日以九十五年度臺上
    字第八二七號判決上訴駁回確定，並入監服刑迄今，有臺灣
    高等法院被告前案紀錄表一件存卷可證，則其明知販賣毒品
    乃為政府嚴密查禁之重罪，猶漠視法令之禁制，再犯相類之
    本案，惡性非輕，且意圖販賣而持有大量毒品，活絡國內毒
    品交易巿場，更嚴重戕害國民健康及社會秩序，而其犯罪後
    竟仍飾詞狡辯、不知悔悟，態度不佳，兼衡其犯罪動機、目
    的、手段、生活狀況以及智識程度等一切情狀，量處如主文
    所示之刑，以資懲儆。
四、扣案之第一級毒品海洛因七包內之海洛因（合計驗餘淨重一
    三０．七二公克）以及第二級毒品安非他命七包內之安非他
    命（合計淨重二二六．一公克），分別係本案查獲之第一級
    毒品及第二級毒品，不問屬於犯人與否，均應依毒品危害防
    制條例第十八條第一項前段規定沒收銷燬之。而包裝上揭毒
    品之外包裝共十四個既係用於包裹毒品，防其裸露、潮濕，
    便於攜帶伺機販賣，亦係供持有毒品所用之物，且據被告乙
    ○○陳明為其所有之物，均應依毒品危害防制條例第十九條
    第一項規定宣告沒收之。又扣案之電子磅秤一臺及分裝袋九
    十五只，亦屬被告乙○○所有供本案犯罪所用之物，爰依毒
    品危害防制條例第十九條第一項規定沒收之。
貳、被告甲○○部分
一、本件公訴意旨略以：被告甲○○明知海洛因及安非他命均係
    毒品危害防制條例所列管之第一、二級毒品，不得持有，竟
    與同案被告乙○○共同基於犯意之聯絡，推由同案被告乙○
    ○於九十三年六月二十五日晚間九時許，在臺北縣三重巿某
    跳蚤市場內，向不詳姓名年籍綽號「阿達」之成年男子，分
    別以五十萬元、七十萬元之代價，購入第一級毒品海洛因七
    包（合計淨重一三０．七二公克）及第二級毒品安非他命七
    包（合計淨重二二六．一公克）後，詎被告甲○○、同案被
    告乙○○二人遂起意出售營利，而將上開毒品放置在車牌號
    碼六Ｇ－四九三一號自小客車上，嗣於同年月二十六日凌晨
    零時三十分許，被告甲○○、同案被告乙○○共乘該車欲將
    上開毒品載往基隆市伺機販售，行經國道一號公路北向十六
    公里處之際，即為警查獲，並當場扣得上開第一級毒品海洛
    因及第二級毒品安非他命各七包、電子磅秤一臺、分裝袋九
    十五只等物，因認被告甲○○涉犯毒品危害防制條例第五條
    第一項、第二項之意圖販賣而持有第一級、第二級毒品罪嫌
    等語。
二、公訴人認被告涉有上揭罪嫌，係以同案被告於警詢及偵查中
    之供述、法務部調查局調科壹字第０六０００八五九一號鑑
    定通知書、毒品初步鑑驗報告書各一份、第一級毒品海洛因
    七包（合計淨重一三０．七二公克）、第二級毒品安非他命
    七包（合計淨重二二六．一公克）、電子磅秤一臺、分裝袋
    九十五只等資為其論據。
三、按犯罪事實應依證據認定之，無證據不得認定犯罪事實；又
    不能證明被告犯罪者，即應諭知無罪之判決，刑事訴訟法第
    一百五十四條第二項、第三百零一條第一項分別定有明文。
    次按認定不利於被告之事實，須依積極證據，苟積極證據不
    足為不利於被告事實之認定時，即應為有利於被告之認定，
    更不必有何有利之證據。又認定犯罪事實所憑之證據，雖不
    以直接證據為限，間接證據亦包括在內，然而無論直接或間
    接證據，其為訴訟上之證明，須達於通常一般人均不致有所
    懷疑，而得確信其為真實之程度，始得據為有罪之認定，最
    高法院三十年上字第八一六號及七十六年臺上字第四九八六
    號判例意旨可資參照。
四、訊據被告甲○○固坦承在上揭時間及地點為警查獲時，確搭
    乘同案被告乙○○所駕駛之前開自小客車，並經警在該自小
    客車內起獲前述毒品、電子磅秤、分裝袋等事實不諱，惟堅
    決否認有何意圖販賣而持有第一級毒品及第二級毒品等犯行
    ，辯稱：伊當時只是要搭乙○○之便車回家，伊不知道車上
    有毒品等語。經查：同案被告乙○○於警詢、偵查中及本院
    行羈押訊問、審理時始終否認其與被告甲○○共同持有並謀
    議販賣扣案之第一級毒品海洛因及第二級毒品安非他命以營
    利，其於警詢時供稱：毒品不關甲○○的事等語（見臺灣板
    橋地方法院檢察署九十三年度偵字第一０二三九號偵查卷第
    七頁反面），於偵查中陳稱：查獲當天是甲○○打電話給伊
    ，伊才到南京西路接渠，大約晚上十一點多左右，伊等由重
    慶交流道上高速公路往北，在十六公里處被攔檢等語（見同
    上偵查卷第二五頁），於本院訊問時稱：車上東西，甲○○
    確實不知情等語（見本院九十三年度聲羈字第二八二號第六
    頁），於本院審理時結證稱：當天伊上高速公路前，甲○○
    在南京西路有賣小吃之地方打電話給伊，伊就直接去那邊接
    渠，渠說要回基隆，伊載渠之後，並未告知渠車上有毒品，
    毒品放在駕駛座腳踏墊前面旁邊，如果沒有注意看，並不會
    看到，且晚上燈光很暗等語（見本院九十五年十一月二十三
    日審判筆錄），均核與被告甲○○所辯上情相符。抑且，扣
    案之毒品、電子磅秤、分裝袋等物，均係在同案被告乙○○
    所駕駛之自小客車前乘客座腳踏墊處起獲，已如前述，並非
    在被告甲○○身上或其個人持有之物品內查扣，自難逕以其
    於為警查獲時適坐在前乘客座一節，即認定該等物品為其與
    同案被告乙○○共同持有。是公訴意旨援引同案被告乙○○
    之供述資以證明被告甲○○有共同意圖販賣而持有前開毒品
    之事實，不無誤會。另本件扣案之第一級毒品海洛因及第二
    級毒品安非他命各七包、電子磅秤一臺、分裝袋九十五只等
    物以及法務部調查局鑑定通知書、毒品初步鑑驗報告書各一
    份，僅得證明被告甲○○所乘坐之前開自小客車前乘客座腳
    踏墊下確置有上述毒品、電子磅秤、分裝袋等物，並無法據
    以逕指該等物品即為被告甲○○而持有，已如前述，故亦難
    資為不利於被告甲○○之認定。綜上，本件依公訴人所舉各
    項證據方法，尚無法證明被告甲○○確與同案被告乙○○共
    同持有扣案毒品並有將之販賣營利之意圖，而使本院達於確
    信其涉有意圖販賣而持有第一級毒品及第二級毒品等犯行。
    此外，復查無其他積極證據足認被告甲○○有公訴意旨所指
    罪行，揆諸首揭說明，既不能證明被告甲○○犯罪，即應為
    其無罪之諭知。
五、至臺灣基隆地方法院檢察署九十五年度偵字第三二九四號併
    辦意旨略以：被告甲○○及其男友乙○○（業經判處有期徒
    刑十年確定）、呂彰閔（已歿）三人均明知海洛因及甲基安
    非他命為毒品危害防制條例所列管之第一級毒品及第二級毒
    品，不得非法持有，竟基於共同犯意之聯絡，於呂彰閔販入
    海洛因及甲基安非他命後共謀起意轉售牟利，意圖販賣而共
    同持有毒品，渠等並商議由呂彰閔出資委由不知情之黃詩聖
    出面承租基隆巿麥金路八十號十一樓之三房屋作為藏放及交
    易毒品場所，被告甲○○、乙○○二人則負責尋覓買主。嗣
    於九十二年三月三日晚間十時十分許，被告甲○○與乙○○
    二人前往上開藏放毒品地點索取海洛因及甲基安非他命欲外
    出販售時，為警持搜索票當場查獲，並在屋內扣得海洛因五
    包（合計淨重一二九．一四公克，純質淨重三十四．五五公
    克）、分裝袋一批、大型海洛因擠壓器一組、記帳單一紙，
    另自乙○○處扣得其意圖販賣而持有之海洛因二十包（合計
    淨重一二八．七八公克，純質淨重九十七．八七公克）、甲
    基安非他命九包（合計淨重四十四．三六公克，驗後餘重四
    十四．一四公克）及分裝袋一批，自被告甲○○處扣得記帳
    本四本，因認被告甲○○涉犯毒品危害防制條例第五條第一
    項、第二項之意圖販賣而持有第一級、第二級毒品罪，且與
    本案提起公訴之犯罪事實有連續犯之裁判上一罪關係，而移
    送併案審理等語。惟查，本件被告甲○○被訴意圖販賣而持
    有第一級毒品及第二級毒品部分，經本院審理結果認均不能
    證明其犯罪而諭知無罪判決，則移送併辦事實即與本件起訴
    之犯罪事實無何裁判上一罪關係，非起訴效力所及，本院無
    從併予審理，應退由檢察官另行依法處理，附此敘明。
據上論斷，應依刑事訴訟法第二百九十九條第一項前段、第三百
零一條第一項前段，毒品危害防制條例第五條第一項、第二項、
第十八條第一項前段、第十九條第一項，刑法第十一條前段、第
五十五條，判決如主文。
本案經檢察官張瑞娟到庭執行職務。
中    華    民    國    95    年    12    月    7     日
                  刑事第七庭審判長法  官  胡  堅  勤
                                  法  官  李  君  豪
                                  法  官  王  瑜  玲
上列正本證明與原本無異。
如不服本判決，應於判決送達後10日內向本院提出上訴狀（應附
繕本），上訴於臺灣高等法院。
中    華    民    國    95    年    12    月    7     日
                                  書記官  黃  頌  棻
附錄本案論罪科刑法條全文：
毒品危害防制條例第五條
意圖販賣而持有第一級毒品者，處無期徒刑或十年以上有期徒刑
，得併科新臺幣七百萬元以下罰金。
意圖販賣而持有第二級毒品者，處五年以上有期徒刑，得併科新
臺幣五百萬元以下罰金。
意圖販賣而持有第三級毒品者，處三年以上十年以下有期徒刑，
得併科新臺幣三百萬元以下罰金。
意圖販賣而持有第四級毒品或專供製造、施用毒品之器具者，處
一年以上七年以下有期徒刑，得併科新臺幣一百萬元以下罰金。


司法院資訊處製作；財團法人民間司法改革基金會備份。
